臺灣臺中地方法院刑事判決　　　　　　　96年度易字第4997號
公　訴　人　臺灣臺中地方法院檢察署檢察官
被　　　告　甲○○
上列被告因竊盜等案件，經檢察官提起公訴（九十六年度偵字第
二○九○○號），被告於準備程序中就被訴事實為有罪之陳述，
經告知簡式審判程序之旨，並聽取公訴人、被告之意見後，由本
院合議庭裁定由受命法官獨任進行簡式審判程序，判決如下：
    主    文
甲○○共同攜帶兇器竊盜，處有期徒刑柒月；又共同意圖為自己
不法之所有，以詐術使人將本人之物交付，處有期徒刑肆月；又
共同意圖為自己不法之所有，以詐術使人將本人之物交付，處有
期徒刑月。應執行有期徒刑拾月。
    犯罪事實
一、甲○○意圖為自己不法之所有，本於竊盜之犯意，夥同與其
    有犯意聯絡之丙○○（已審結），於民國九十六年六月二十
    九日凌晨一時許，推由丙○○攜帶足以對人之生命、身體造
    成危害可供兇器使用之螺絲起子一支，未得乙○○之同意，
    即以上開螺絲起子一支撬開乙○○所經營位於臺中市南屯區
    ○○○路一七○號無人居住之工廠後門後，擅自進入上開工
    廠內，竊取乙○○所有之車牌號碼○六八七－ＧＺ號自用小
    貨車、餐盤一批、個人電腦一組、手機二支及相機一臺等物
    ，得手後，再以上開自用小貨車載運離開。嗣於九十六年六
    月二十九日十時許，共同將上開自用小客車開至臺中市南屯
    區○○○路一七○號歸還予乙○○後，甲○○又另行起意，
    於九十六年六月三十日，意圖為自己不法之所有，本於詐欺
    取財之犯意，夥同與其有犯意聯絡之丙○○，共同在乙○○
    所經營位於臺中市南屯區○○○路一七○號之工廠內，推由
    丙○○向乙○○佯稱可以代其尋回其所失竊之餐盤，惟需要
    新臺幣（下同）三萬元之代價及另外支付六千元之酬勞云云
    ，致使乙○○因而陷於錯誤，交付三萬六千元予丙○○，惟
    丙○○並未取回上開餐具歸還乙○○，且向乙○○謊稱其遭
    他人欺騙云云。然甲○○仍不知足，又另行起意，意圖為自
    己不法之所有，本於詐欺取財之犯意，夥同與其有犯意聯絡
    之丙○○，於九十六年七月五日，推由丙○○將所竊得之上
    開個人電腦一組送至上址交予乙○○後，並向乙○○佯稱所
    尋回之個人電腦係丙○○與他人打架後所爭回來，須另支付
    一萬八千元之代價云云，致使乙○○陷於錯誤，遂再交付一
    萬八千元予丙○○及甲○○。嗣因乙○○報警處理後，始循
    線查知上情。
二、案經臺中市警察局第四分局報請臺灣臺中地方法院檢察署檢
    察官偵查起訴。
    理    由
一、上開事實，業據被告甲○○於警詢、偵查中及本院審理時坦
    白承認，核與被害人乙○○於警詢時指訴財物失竊及遭詐騙
    財物之情節相符（見警卷第一八頁至第二五頁），復與共同
    被告丙○○於警詢及偵查中之供述一致（見警卷第三頁至第
    一○頁、偵查卷第一○頁），並有贓物認領保管單一紙、餐
    盤照片四幀、行動電話照片三幀附卷可稽，被告甲○○之自
    白與事實相符，應堪採信，本件事證明確，被告甲○○犯行
    堪以認定。
二、查螺絲起子係尖硬之物，以之揮刺，均足以造成人身傷害，
    自屬兇器之一種，被告甲○○竟推由共同被告丙○○持之以
    進入乙○○所經營位於上址之工廠內行竊，核其所為，係犯
    刑法第三百二十一條第一項第三款之攜帶兇器竊盜罪及同法
    第三百零六條第一項之無故侵入建築物罪。公訴人認被告甲○○竊取車牌號碼○六八七－ＧＺ號自用小貨車、餐盤一批
    、個人電腦一組、手機二支及相機一臺等物之行為，係犯刑
    法第三百二十第一項之普通竊盜罪，然查被告甲○○於本院
    審理時供稱係共同被告丙○○以螺絲起子撬開位於臺中市南
    屯區○○○路一七○號工廠之後門等語（見本院卷第四七頁
    ），核與被害人乙○○於本院審理時指訴其發現工廠後門有
    被撬開的痕跡等情節相符合，被告之自白與事實相符，應堪
    採信，可見被告有攜帶兇器行竊之事實，惟普通竊盜與加重
    竊盜間，不論侵害時、地及被害主體均無差異，二者社會基
    本事實同一，爰變更公訴人所引應適用之法條，改依加重竊
    盜罪審理。又被告甲○○與共同被告丙○○以代為尋回失竊
    餐盤以及個人電腦係其與他人打架後爭回等為由，致使乙○○陷於錯誤，因而分別交付金錢予共同被告丙○○之行為，
    則均係犯刑法第三百三十九條第一項之詐欺取財罪。再者，
    被告甲○○所為侵入建築物之犯行要屬「繼續犯」之性質，
    而被告甲○○侵入後所為竊盜犯行之違犯時間乃在侵入建築
    物之期間內，兩者於時間及行為上均相互重疊，應認具有行
    為同一性，故被告以一行為而同時觸犯構成要件不相同之罪
    名，為想像競合犯，應依刑法第五十五條之規定，從一重之
    攜帶兇器竊盜罪論處，公訴人認係二罪而應予分論併罰，尚
    有未恰。被告甲○○與共同被告丙○○就上開加重竊盜、詐
    欺取財之犯行，有犯意聯絡及行為分擔，均為共同正犯。另
    被告甲○○所犯上開加重竊盜、詐欺取財等三罪間，犯意各
    別，所犯罪名各異，應分論併罰。爰審酌被告之素行（見前
    科資料），犯罪之目的、動機、手段，犯罪所得，攜帶兇器
    行竊，對於人身安全危害甚鉅，惟其所得財物不多，犯後亦
    坦承犯行，態度良好等一切情狀，分別量處如主文所示之刑
    ，並定其應執行之刑。至被告甲○○供行竊財物所用之螺絲
    起子一支，已被共同被告丙○○丟棄不知去向，已據共同被
    告丙○○供明在卷，既未扣案，又無其他證據證明尚屬存在
    ，依一般觀念上可認為已經滅失，自不必另為沒收之諭知，
    併此指明。
據上論斷，應依刑事訴訟法第二百七十三條之一第一項、第二百
九十九條第一項前段、第三百條，刑法第二十八條、第三百二十
一條第一項第三款、第三百三十九條第一項、第五十五條、第五
十一條第五款，判決如主文。
本案經檢察官陳俊茂到庭執行職務。
中　　華　　民　　國　　96　　年　　12　　月　　14　　日
                  刑事第九庭    法  官  余德正
以上正本證明與原本無異。
如不服本判決，應於收受送達後10日內向本院提出上訴書狀（應
敘述具體理由並附繕本）。
上訴書狀如未敘述理由，應於上訴期間屆滿後20日內補提理由書
於本院。
                                書記官  廖日晟
中　　華　　民　　國　　96　　年　　12　　月　　14　　日
附錄論罪科刑法條
刑法第306條第1項
無故侵入他人住宅、建築物或附連圍繞之土地或船艦者，處一年
以下有期徒刑、拘役或三百元以下罰金。
刑法第321條
犯竊盜罪而有左列情形之一者，處六月以上、五年以下有期徒刑
：
一  於夜間侵入住宅或有人居住之建築物、船艦或隱匿其內而犯
    之者。
二  毀越門扇、牆垣或其他安全設備而犯之者。
三  攜帶兇器而犯之者。
四  結夥三人以上而犯之者。
五  乘火災、水災或其他災害之際而犯之者。
六  在車站或埠頭而犯之者。
前項之未遂犯罰之。
刑法第339條第1項
意圖為自己或第三人不法之所有，以詐術使人將本人或第三人之
物交付者，處五年以下有期徒刑、拘役或科或併科一千元以下罰
金。
